臺灣高等法院刑事判決
109年度上訴字第2462號
上  訴  人  臺灣臺北地方檢察署檢察官
被      告  蕭  逸


選任辯護人  陳冠宇  律師
上列上訴人因被告違反藥事法案件，不服臺灣臺北地方法院107
年度訴字第733號，中華民國109年5月28日第一審判決（起訴案
號：臺灣臺北地方檢察署107年度偵字第7446號）提起上訴，判
決如下：
    主  文
上訴駁回。
    理  由
一、本院審理結果，認原審以被告丙○犯藥事法第83條第2項前段
    轉讓禁藥致人於死罪，處有期徒刑2年，緩刑5年，並應依原
    判決附表所示方式，向告訴人甲○○、乙○○支付附表所示數額
    之損害賠償，認事用法均無不當，應予維持，並引用附件原
    判決記載之犯罪事實、證據及理由。
二、上訴內容略以：依原起訴犯罪事實，無法排除另有涉犯加重
    強制性交罪未遂（或加重強制猥褻致死罪）之可能性。
三、駁回上訴維持原判決之理由：
（一）起訴事實並未認定被告涉及加重強制性交罪未遂（或加重
      強制猥褻致死罪）之犯意或犯行，並且檢察官未就此等部
      分偵查、指出證明方法，以證明被告有上訴意旨所指罪行
      ，本院無從為犯罪與否之調查、審理及判決。
（二）告訴代理人固然於本院陳述：告訴人甲○○認為原審卷一第
      221、222頁，被害人與男友（徐浩翔）Line對話紀錄，顯
      示被害人喝了可樂之後，對於男友接下來的詢問完全沒有
      回應。依據資料記載，施用搖頭丸搭配可樂是常見方式，
      不能排除被害人是飲用經被告摻入搖頭丸的可樂而失去意
      識（本院卷第105至106頁）然而，此僅為告訴人甲○○之臆
      測，並無證據足以證明；另一方面，告訴人乙○○雖然對於
      原判決未能完全滿意，但考量被告在原審已與告訴人達成
      和解，也確實履行和解內容，則請求給予被告自新機會，
      並經告訴代理人陳明（原審卷第184、185頁，本院卷第10
      6頁）顯然均難以支持上訴理由的論述。
（三）檢察官依循告訴人之推測及請求而上訴，並未提出更積極
      有力事證，不足以推翻原判決認定。上訴無理由，應予駁
      回。
據上論斷，依刑事訴訟法第373條、第368條，判決如主文。
本案經檢察官陳國安提起公訴，檢察官林淑玲提起上訴，檢察官
侯名皇到庭執行職務。
中　　華　　民　　國　　109 　年　　9 　　月　　2 　　日
　　　　　　　　　    刑事第二庭審判長法　官  周盈文
　　　　　　　　　　　　　　　　      法　官  錢建榮
  　　　　　　　　　　　　　　　      法　官  郭豫珍
以上正本證明與原本無異。
如不服本判決，應於收受送達後20日內向本院提出上訴書狀，其
未敘述上訴之理由者並得於提起上訴後20日內向本院補提理由書
（均須按他造當事人之人數附繕本）「切勿逕送上級法院」。
                                      書記官  葉書豪
中　　華　　民　　國　　109 　年　　9 　　月　　2 　　日
附件：原判決
臺灣臺北地方法院刑事判決
107年度訴字第733號
公　訴　人　臺灣臺北地方檢察署檢察官
被　　　告　丙○　　男　30歲(民國00年0月00日生)
　　　　　　　　　　身分證統一編號：Z000000000號
　　　　　　　　　　住南投縣○○市○○路000號　
選任辯護人　陳冠宇律師　　　　　　　　　　
上列被告因違反藥事法案件，經檢察官提起公訴（107年度偵字
第7446號），本院判決如下：
    主  文
丙○犯藥事法第八十三條第二項前段之轉讓禁藥致人於死罪，處
有期徒刑貳年。緩刑伍年，並應依附表所示方式，向告訴人甲○○
、乙○○支付如附表所示數額之損害賠償。
    事  實
一、丙○明知4-甲氧基安非他命（4-Methoxyamphetamine、PMA，
    下稱PMA）、4-甲氧基甲基安非他命（屬甲氧基甲基安非他
    命【Methoxymethamamphetamine、MMA】種類之一，下稱PMM
    A）均係毒品危害防制條例第2條第2項第2款規定之第二級毒
    品，並經行政院衛生福利部公告屬藥事法第22條第1 項1款
    所列之禁藥，非經主管機關許可不得轉讓，且其客觀上應能
    預見自不詳管道取得內含PMA、PMMA成分之藥錠具有毒性，
    對人體身心健康具相當危害性，又人體於短期內多次施用未
    經許可擅自製造，易攙雜成份不詳之毒藥物，於多重藥物交
    互影響作用下，致因無法負荷PMA、PMMA毒性而引發藥物中
    毒而有導致死亡之虞，且依當時情形並無不能注意之情事，
    惟其主觀上仍疏未預見及注意，竟基於轉讓禁藥之犯意，於
    民國107年3月17日下午11時許，在其位於臺北市○○區○○路0
    段00巷00號4樓之租屋處內，將其所持有重量不詳含禁藥PMA
    、PMMA成分之藥錠一包置放在房間桌上，除自行施用半顆外
    （所涉施用第二級毒品罪嫌部分，經臺灣南投地方法院以10
    7 年度毒聲字第97號裁定送觀察、勒戒後，認無繼續施用毒
    品之傾向，並經臺灣南投地方檢察署檢察官以107年度毒偵
    字第551號為不起訴處分確定），並表示提供施用之意，以
    此方式將內含PMA、PMMA成分之上開藥錠無償轉讓予至上址
    租屋處討論拍攝音樂題材影片事宜之友人許家齊接續施用3
    次（無證據證明轉讓淨重達10公克以上）。嗣許家齊施用後
    ，於翌日(18日)凌晨，出現精神亢奮、自行褪去個人衣物，
    伴隨身體激烈扭曲抽動、握拳敲打牆壁、大聲叫喊及意識模
    糊、呼吸困難等藥物中毒徵狀，旋於同日凌晨2時22分許，
    突然失去意識向後仰倒，丙○發現許家齊全身僵硬，已無呼
    吸及脈博，遂呼由當時在該租屋處房間外之同住友人林昭宇
    、黃真代叫119 救護人員進行救護，經臺北市政府消防局救
    護人員到場進行急救，並將許家齊送往國立臺灣大學醫學院
    附設醫院救治，許家齊仍於同日上午3 時27分許，經急救無
    效而宣告死亡（到院前死亡）。嗣丙○得知許家齊經急救無
    效而死亡後，在職司偵查犯罪權限之員警尚不知其犯罪行為
    前，即主動向臺北市政府警察局中正第二分隊偵查隊警員告
    知許家齊係因服用其所持有置於上址租屋處房間桌上之內含
    PMA、PMMA成分藥錠致死而自首並接受裁判。
二、案經甲○○、乙○○即許家齊之父母訴由臺北市政府警察局中正
    第二分局報告臺灣臺北地方檢察署檢察官偵查後起訴。
    理  由
壹、程序部分：
    按被告以外之人於審判外之言詞或書面陳述，除法律有規定
    者外，不得作為證據，刑事訴訟法第159 條第1 項固定有明
    文。又按當事人、代理人或辯護人於法院調查證據時，知有
    第159 條第1 項不得為證據之情形，而未於言詞辯論終結前
    聲明異議者，視為有前項之同意，同法第159 條之5 第2 項
    亦有明文。本件檢察官、被告及其辯護人於本院審理中，就
    本判決所引用審判外之言詞或書面陳述，迄本院審判期日言
    詞辯論終結前，皆未聲明異議而不予爭執。本院審酌其餘證
    據資料製作時之情況，尚無違法不當及證明力明顯過低之瑕
    疵，亦認為以之作為證據應屬適當，依上開規定，應認有證
    據能力。至本判決所引用之其餘非供述證據，並無證據證明
    係公務員違背法定程序所取得，亦無顯有不可信之情況，且
    經本院於審理期日踐行合法調查程序，該等證據自得作為本
    案裁判之資料。
貳、實體部分：
一、前揭犯罪事實，業經被告於本院審理時坦承不諱（見本院卷
    二第80頁、第181頁），核與證人林昭宇、黃真於警詢及本
    院審理時、鑑定人潘至信於本院審理時證述之情節相符（見
    相卷第16-17頁、第19-20 頁；本院卷一第349-360頁、第36
    0-371頁、第371-379頁），並有臺北地檢署107年3月18日檢
    驗報告書、法務部法醫研究所107年6月15日法醫理字第1070
    0013510號函暨所附（107）醫鑑字第1071100711號解剖報告
    書暨鑑定報告書、臺北地檢署107年6月25日相驗屍體證明書
    、現場照片24張、臺北市政府警察局107年3月26日北市警中
    正二分刑字第10730385900號函暨所附許家齊死亡相驗照片2
    1張，臺北市消防局救護紀錄表、救災救護指揮中心受理報
    案紀錄表影本、107年3月31日北市消指字第10732035000號
    函暨所附報案錄音光碟1片、勘察採證同意書、內政部刑事
    警察局107年8月1日刑鑑字第1070073532號鑑定書及107年8
    月31日刑鑑字第1070083717號函、臺北市中正二分局思源街
    派出所員警職務報告2份、110報案紀錄單、臺北市政府警察
    局中正二分局扣押物品清單、臺北市政府警察局鑑定書、法
    務部法醫研究所108年2月26日法醫理字第10800002140號函
    暨所附毒物化學鑑定書等件在卷可稽（相卷第27-38頁、第4
    3-48頁、第56-61頁、第63-69頁、第74頁，偵卷第19-21頁
    、第88頁、第54頁、第61頁、第65頁、第104頁、第106頁、
    第114-116頁、第155頁、第157頁、第191-192頁、第92-94
    頁；本院卷一第173頁、第175頁），而被害人許家齊經臺灣
    臺北地方檢察署檢察官會同法醫師相驗並解剖檢驗後，鑑定
    結果略以：「七、死亡結果研判…（二）根據毒物化學報告
    ，1、死者檢體檢出新興毒品PMA及PMMA（中樞神經興奮劑）
    ，血液PMA濃度2.978μg/mL，有文獻報導PMA中毒致死案例，
    血液濃度範圍為0.3-1.9μg/mL；血液檢體PMMA濃度0.026μg/
    mL，有文獻報導，併用其他藥物下致死案例，死後PMMA血液
    濃度範圍為0.7-3.3μg/mL（平均1.9μg/mL）。2、死者檢體
    驗出N-Ethylhexedrone(Cathinon類興奮劑)及4-Chloro-alp
    ha-pyrrolidinopentiophenone(4-α-PVP，pyrrolidinopent
    iophenone類興奮劑)，以上2藥目前尚查無致死濃度文獻資
    料。…（三）根據解剖與顯微鏡觀察結果，毒物化學檢查及
    卷宗資料，1、綜合研判，死者因PMA、PMMA、N-Ethylhexed
    rone及4-Chloro-alpha-pyrrolidinopentiophenone(4-α-PV
    P）施用過量，多重藥物中毒死亡。」，有法務部法醫研究
    所107年6月15日法醫理字第10700013510號函暨所附之法務
    部法醫研究所107 醫鑑字第000000000號解剖報告書暨鑑定
    報告書一份存卷可憑（見相卷第64-68頁），再者，被告經
    警於107年3月18日採集之尿液檢體，嗣經檢察官再送請內政
    部警政署刑事警察局檢驗是否含有PMA、PMMA、N-Ethylhexe
    drone及4-Chloro-alpha-pyrrolidinopentiophenone成分，
    經該局以高解析液相串聯質譜分析法檢驗結果，判定其尿液
    檢體確呈第二級管制藥品（毒品）甲氧基甲基安非他命（Me
    thoxyamphetamine）（PMMA係4-甲氧基甲基安非他命之簡稱
    ，屬第二級毒品甲氧基甲基安非他命之一種）及甲氧基安非
    他命類（PMA係第二級毒品4-甲氧基安非他命之簡稱，其異
    構物尚有2-甲氧基安非他命及3-甲氧基安非他命，三者均屬
    甲氧基安非他命）之陽性反應，而未檢出N-Ethylhexedrone
    及4-Chloro-alpha-pyrrolidinopentiophenone成分，有內
    政部警政署刑事警察局107年8月1日刑鑑字第1070073532號
    函及107年8月31日刑鑑字第1070083717號函存卷可佐（見偵
    卷第157頁、第191頁），亦即被告之尿液檢體經檢驗結果，
    確同時呈甲氧基安非他命類及甲氧基甲基安非他命之陽性反
    應，足徵被告於案發時服用之藥錠，確至少含有甲氧基安非
    他命類及甲氧基甲基安非他命等成分，與被害人許家齊之血
    液中經檢出MDMA、PMA毒品成分類別相合，亦與被告供稱被
    害人許家齊於前揭時、地所接續施用之毒品來源係為其所提
    供之內含PMA、PMMA成分藥錠該節相符，足認被告上揭任意
    性自白核與事實相符，應堪採信。從而，本件事證明確，被
    告上開犯行，應依法論科。
二、論罪科刑：
（一）按PMA、PMMA均為毒品危害防制條例第2條第2項第2款所列
      之第二級毒品，亦屬中央衛生主管機關明令公告禁止製造
      、調劑、輸入、輸出、販賣或陳列之毒害藥品（即禁藥）
      ，均不得非法持有或轉讓他人。故行為人明知為禁藥而轉
      讓予他人者，其轉讓行為同時該當於毒品危害防制條例第
      8 條第 2項之轉讓第二級毒品罪及藥事法第83條第1 項之
      轉讓禁藥罪，屬法條競合，應依重法優於輕法、後法優於
      前法等法理，擇一處斷。而藥事法第83條第1 項轉讓禁藥
      罪之法定本刑（7 年以下有期徒刑，得併科新臺幣5,000 
      萬元以下罰金），較毒品危害防制條例第8 條第2 項轉讓
      第二級毒品罪之法定本刑（6 月以上5 年以下有期徒刑，
      得併科新臺幣70萬元以下罰金）為重，是轉讓PMA、PMMA
      之第二級毒品，除轉讓達一定數量（依「轉讓毒品加重其
      刑之數量標準」規定，轉讓第二級毒品達淨重10公克以上
      ）；或成年人對未成年人為轉讓行為；或對孕婦為轉讓行
      為，依毒品危害防制條例第8 條第6 項、第9 條各有加重
      其刑至2 分之1 之特別規定，而應依該加重規定處罰者外
      ，均應依藥事法第83條第1 項之規定處罰。經查，本案被
      告轉讓予許家齊施用之第二級毒品PMA、PMMA數量，卷內
      無證據證明已逾前開應加重其刑之標準，是依罪疑惟輕原
      則，應為被告有利之認定，而認被告上開所轉讓之PMA、P
      MMA，未達該加重處刑標準，尚不得依該標準加重其刑，
      自應適用藥事法第83條第1 項之規定處斷，又本案係涉及
      轉讓PMA、PMMA致人於死犯行，而藥事法第83條第2 項前
      段之轉讓禁藥致人於死罪，乃係對犯轉讓禁藥罪致發生死
      亡結果所規定之加重結果犯，屬特別規定，經法條競合，
      自應優先適用。
（二）核被告所為，係犯藥事法第83條第2 項前段之轉讓禁藥致
      人於死罪。其於上開時、地，多次轉讓PMA及PMMA 予被害
      人，係基於單一決意而實行轉讓行為，各該行為獨立性薄
      弱，依一般社會健全觀念，在時間差距上難以強行分開，
      在刑法評價上，以視為數個舉動之接續行為，合為包括之
      一行為予以評價較為合理，依社會通念，難以強行分開，
      應係接續犯以一罪論。至被告持有第二級毒品之行為與轉
      讓行為同為實質上一罪之階段行為，高度之轉讓行為既已
      依藥事法加以處罰，依法律適用完整性之法理，其低度之
      持有行為，自不能再行割裂適用毒品危害防制條例加以處
      罰，而藥事法對於持有禁藥之行為未設有處罰規定，故就
      被告持有為供轉讓之PMA及PMMA之低度行為，不另予處罰
      。
（三）按對於未發覺之罪自首而受裁判者，得減輕其刑，刑法第
      62條前段定有明文。而所謂「自首」，係以犯人在犯罪未
      發覺前，向該管公務員自承犯罪，而受法律之裁判為要件
      ，所謂「發覺」，係指有偵查犯罪職權之公務員已知悉犯
      罪事實與犯罪之人而言，所謂「知悉」，固非以確知其人
      犯罪無誤為必要，而於對其發生嫌疑時，即得謂為已發覺
      ；但此項對犯人之嫌疑，仍須有確切之根據得為合理之可
      疑者，始足當之，若單純主觀上之懷疑，要不得謂已發生
      嫌疑（最高法院75年台上字第1634號判例、72年台上字第
      641號判例參照）。經查，本案雖係警方據臺北市消防局
      轉通報前往處理該節，有臺北市中正二分局思源街派出所
      員警職務報告2份、110報案紀錄單在卷可佐，然依證人即
      到場處理之員警吳文德於本院審理時結證稱：伊於107年3
      月18日服勤時，接獲轉通報服藥自殺案件，而由巡邏同事
      先到現場，通報內容僅提及現場有人服藥自殺，均未告知
      服藥藥物種類、來源或數量，伊趕到現場時該自殺當事人
      已經送臺大醫院急救，現場亦未見任何不明藥丸、藥粉、
      藥劑、針筒或吸食器等服用藥物相關物品，當時現場有被
      告、林昭宇及黃真等3位男性，因被告當時異常緊張，故
      伊依自身經驗覺得本件可能非一般服藥自殺案件，伊到場
      後與被告及現場之林昭宇及黃真聊天過程中，被告、林昭
      宇及黃真均未明確陳述或提及被害人服用藥物來源或原因
      ，當時依通報內容及現場跡証尚無法知悉被害人當日服用
      藥物之種類、來源或致死原因，伊將渠等帶回派出所後，
      被告、林昭宇及黃真於第一次警詢時均未提及被害人服用
      藥物來源或自殺過程，伊於製作第一次警詢筆錄後將渠等
      帶至偵查隊，並製作林昭宇及黃真之第二次警詢筆錄，因
      為到偵查隊時，有私底下與被告聊天，被告有坦承被害人
      是服用其所有之搖頭丸，才發生事情的，被告自己坦承後
      ，再由偵查隊製作第二次警詢筆錄，若非被告於第一次警
      詢後，坦承被害人當日係因施用其所有之毒品而死亡，伊
      無法憑現場跡證及證人林昭宇、黃真之證詞，得知死者確
      有施用毒品及其施用毒品之來源等語（見本院卷二第167-
      174頁），足徵本件員警吳文德於到場後，雖因被告神情
      異常緊張而認本件疑非一般服藥自殺案件，然彼時並無確
      切之依據或具體事証查悉被告有何涉及本案轉讓禁藥予被
      害人致死犯行，自難僅以員警吳文德單純之主觀上猜測被
      告是否犯罪，即謂已發覺被告有轉讓禁藥予被害人許家齊
      致死之犯行，況倘非被告於第一次警詢後主動告知被害人
      當日係因施用其所提供前開含有PMA、PMMA成分之藥錠因
      而死亡，員警亦無法知悉被告當日確有轉讓禁藥予被害人
      此節。基此，被告於有偵查犯罪權限之公務員尚乏具體事
      證或確切之根據合理懷疑其涉犯本案轉讓禁藥致人於死之
      犯行前，即主動向警方坦承有上開犯行，自應有自首規定
      之適用，堪認被告合於刑法第62條前段自首之規定要件，
      爰依上開規定減輕其刑。
（四）按刑法第59條規定犯罪之情狀可憫恕者，得酌量減輕其刑
      ，其所謂「犯罪之情狀」，與同法第57條規定科刑時應審
      酌之一切情狀，並非有截然不同之領域，於裁判上酌減其
      刑時，應就犯罪一切情狀（包括第57條所列舉之10款事項
      ），予以全盤考量，審酌其犯罪有無可憫恕之事由，即有
      無特殊之原因與環境，在客觀上足以引起一般同情，以及
      宣告法定低度刑，是否猶嫌過重等等，以為判斷。次按藥
      事法第83條第2項之轉讓禁藥致人於死罪，其法定刑為「 
      7 年以上有期徒刑，得併科新臺幣 1 億元以下罰金」，
      然犯該罪之人，其原因動機不一，犯罪情節輕重未必盡同
      ，其轉讓禁藥行為所造成危害之程度自屬有異，法律科處
      此類犯罪，所設之法定最低本刑卻同為「7年以上有期徒
      刑」，縱經適用刑法自首規定減輕後，仍不可謂為不重。
      於此情形，倘依其情狀處以較輕之有期徒刑，即足以懲儆
      ，並可達防衛社會之目的者，自非不可依客觀之犯行與主
      觀之惡性二者加以考量其情狀，是否有可憫恕之處，適用
      刑法第59條之規定酌量減輕其刑，期使個案裁判之量刑，
      能斟酌至當，符合比例原則。衡諸被告轉讓含PMA、PMMA
      禁藥成分之藥錠予被害人施用，造成被害人年輕生命殞落
      ，其行為實有不該；然斟酌被告與被害人為朋友關係，被
      告因先前與被害人聊天過程中，被害人自述其有情緒方面
      困擾，故而於被害人至上址租屋處討論拍攝音樂題材影片
      事宜時，將其所持有含禁藥PMA、PMMA成分之藥錠一包置
      放在房間桌上，除自行施用半顆外，並表示提供施用之意
      ，將上開藥錠無償轉讓予被害人接續施用，致被害人多重
      藥物中毒而死亡，其主觀惡性及犯罪情節較之以無償轉讓
      供施用為由，邀約甚或糾眾施用毒品，而持續、大量轉讓
      多種禁、偽藥予多數人之情形，輕重儼然有別，嗣被害人
      出現異狀產生身體不適之中毒反應時，被告亦有呼請同在
      租屋處之林昭宇、黃真呼叫救護車及自行對被害人施以急
      救，非僅畏罪自保怠於施救；參以被告業與被害人之父母
      即告訴人甲○○、乙○○達成和解，積極賠償其等所受損害，
      有本院調解筆錄一份存卷可考（見本院卷二第49-56頁）
      ，本院因認依其上開犯罪之客觀情狀及行為所顯現之主觀
      惡性與所犯轉讓禁藥致人於死罪最低法定刑度為7 年以上
      有期徒刑之罪相較，實有情輕法重之憾，客觀上以一般國
      民生活經驗法則為檢驗，當足以引起一般人之同情，非無
      堪值憫恕之處，倘仍遽處以法定最低刑度之刑，猶嫌過重
      ，爰依刑法第59條規定減輕其刑，並依法遞減輕之。
（五）爰審酌被告知悉PMA 、PMMA 具有成癮性、濫用性，非但
      足以殘害人體之身心健康，且多有施用致死之案例，而易
      滋生相關犯罪問題，為國家嚴格查禁之違禁物，仍無視於
      政府所推動之禁毒政策，恣意轉讓禁藥予被害人施用，以
      致被害人因多重化學藥物中毒死亡，造成被害人之生命消
      逝而蒙受永無法回復之損害，使得被害人之家屬須承受失
      去至親之悲痛，釀成無可彌補之傷慟，所生損害至深且鉅
      ，其所為實應非難，惟念及被告於犯後終知坦承犯行，並
      數度表示悔悟抱歉之意，且已與告訴人達成和解，積極賠
      償告訴人所受損害，兼衡其自陳大學肄業之智識程度、職
      業社工而每月收入3萬2,000元之生活狀況（見本院卷二第
      185 頁），暨其犯罪之動機、目的、手段等一切情狀，量
      處如主文所示之刑，以資懲儆。至扣案被告所有之行動電
      話1支（廠牌：APPLE，內含SIM卡1枚），經核與本件被告
      之犯行無直接關聯，爰不予宣告沒收。
（六）再查，被告未曾因故意犯罪受有期徒刑以上刑之宣告，此
      有被告臺灣高等法院被告前案紀錄表一份在卷可按，惜因
      一時失慮致罹刑典，事後已坦承犯行並深示知錯規過之殷
      意，並與告訴人2人達成民事和解，俾弭己行滋生之損，
      而前開告訴人表示希望給予被告緩刑自新機會，此有本院
      民事調解筆錄1 份存卷可佐（見本院卷二第49-56頁），
      本院審酌上情，堪認被告確有善後撫咎之誠及悛悔之實據
      ，再既親歷本案偵查、審理程序，復受本次罪刑之科處，
      信已足收警惕之效，應無再犯之虞，本院認其宣告之刑以
      暫不執行為適當，爰依刑法第74條第1 項第1 款規定，併
      予宣告緩刑5 年，用啟自新。又斟酌被告與告訴人2人達
      成之和解條件，為使告訴人2人獲得更充分之保障，爰依
      刑法第74條第2 項第3 款之規定，命被告履行如附表所示
      之內容，由執行檢察官監督被告履行該和解條件；倘被告
      未遵循本院所諭知前述緩刑期間之負擔，情節重大者，檢
      察官得依刑法第75條之1 第1 項第4 款之規定，聲請法院
      撤銷其緩刑之宣告，併此敘明。
據上論斷，應依刑事訴訟法第299 條第1 項前段，藥事法第83條
第2 項前段，刑法第11條、第59條、第62條前段、第74條第1 項
第1 款、第2 項第3 款，判決如主文。
本案經檢察官陳國安提起公訴、檢察官林淑玲到庭執行職務。　
中　　華　　民　　國　　109 　年　　5 　　月　　28　　日
                  刑事第十一庭 審判長法　官 張谷瑛
                                     法  官 曾育祺
                                     法　官 鄧鈞豪
以上正本證明與原本無異。
如不服本判決應於收受判決後20日內向本院提出上訴書狀，並應
敘述具體理由。其未敘述上訴理由者，應於上訴期間屆滿後20日
內向本院補提理由書( 均須按他造當事人之人數附繕本) 「切勿
逕送上級法院」。
                                     書記官 廖婉君　　　
中　　華　　民　　國　　109 　年　　5 　　月　　28　　日
附錄本案論罪科刑法條全文：
藥事法第83條
明知為偽藥或禁藥，而販賣、供應、調劑、運送、寄藏、牙保、
轉讓或意圖販賣而陳列者，處 7 年以下有期徒刑，得併科新臺
幣 5 千萬元以下罰金。
犯前項之罪，因而致人於死者，處 7 年以上有期徒刑，得併科
新臺幣 1 億元以下罰金；致重傷者，處 3 年以上 12 年以下有
期徒刑，得併科新臺幣 7 千 5 百萬元以下罰金。
因過失犯第 1 項之罪者，處 2 年以下有期徒刑、拘役或科新臺
幣 5 百萬元以下罰金。
第 1 項之未遂犯罰之。
附表：
應支付之損害賠償總金額（新臺幣） 支付方式 545 萬元 1.被告於108 年10月1日調解期日當庭給付甲○○、乙○○喪葬費45萬元（中華郵政支票到期日108年9月29日，支票號碼R0000000)。 2.500萬元部分，被告、蕭文進、曾麗華應於1 08年10月15前連帶給付甲○○、乙○○200萬元，餘款300萬元部分，共分86期，被告、蕭文進、曾麗華應自108 年11 月起，按月於每月15日前連帶給付甲○○、乙○○3 萬5,000元，至全部清償為止，如有一期未履行，即視為全部到期，前揭款項金額由被告匯入甲○○、乙○○共同指定之玉山銀行新莊分行帳戶（戶名：乙○○，帳號：0000-000-000000號）。